# 少数股东增资导致母公司股权稀释（母公司未实缴）

提问人：siyangxiaocai 时间：2020-06-29 10:33:06
@chenyiwei 陈版好，请教如下问题：
A公司的设立了全资子公司B公司，注册资本 900 万元，但未实缴未实缴，截止 2019 年末已累计亏损 500万元，净资产为-500万元， 2020 年 1 月 1 日，C个人出资 300 万元至B公司，其中 100 万元计入实收资本， 200 万计入资本公积，C占B的股权比例为10%，双方约定按认缴比例享有股东权益等；A公司在B公司的股权比例因C出资，股权比例由100%下降至90%；
A公司因子公司增资导致的股权比例稀释，在合并报表层面应如何处理，资本公积的调整金额是
否仍可以用以下规则“由于子公司的少数股东对子公司进行增资，导致母公司股权稀释，母公司应当按照增资前的股权比例计算其在增资前子公司账面净资产中的份额，该份额与增资后按母公司持股比例计算的在增资后子公司账面净资产份额之间的差额计入资本公积，资本公积不足冲减的，调整留存收益”，即资本公积调整金额=-500 100%-（-500+300）90%=-320万元；还是考虑，由于A未实缴，在计算增资后的净资产时，剔除C投入的 100 万实收资本（资本公积 200 万不应剔除）？或者采用其他合理的算法？

回答人：chenyiwei
一般理解，对于由股东资本性投入形成的股东权益项目（实收资本、资本公积），应按实缴比例确定各股东应享有的份额。所以，假设本案例中“双方约定按认缴比例享有股东权益等”这一约定是公允和合理的，则少数股东出资后，其应享有的权益（少数股东权益）是：300-500*10%=250万元，与实缴出资额 300 万元之间的差额 50 万元，在合并报表层面调整资本公积和少数股东权益。

提问人：siyangxiaocai 时间：2020-07-01 14:38:00
@chenyiwei 谢谢陈老师，但仍有个疑问，少数股东出资的 300 万中，有 200 万是资本公积，应该所有股东共享吧，您给的答复中，将这 200 万全部分给少数股东了，是否合理？

回答人：chenyiwei
根据股东之间的约定和公司章程确定其归属和分配比例。